# 请教陈版：IPO会计政策变更披露问题（前后事务所不一致导致）

提问人：fuping1018 时间：2018-01-30 09:42:04
陈版，您好！我们手上有个IPO项目，股改是A会计师事务所做的，后面换成我们，我们进场后有些会计政策和会计估计与A所存在差异：一是收入确认，A所原按照对账后开票的时点，但这个时点比正常货物风险报酬的时点晚了一个月，所以我们认为是一个期后调整事项，把收入确认的时点往前提了一个月；二是坏账政策，A所原 3 个月补提坏账，但我们参照同行业， 1 年以内的都计提了5%；
三是股份支付，企业在 2015 年成立了员工持股平台，A所当时未作股份支付，我们参照后面投资者的价格调整的股份支付金额。 现在我们希望企业在某次股东会和董事会上增加会计政策变更的议案，以此佐证公司内控的有效性。 请教您一下，这是企业第一次对公众市场报出报告，报告的数据都是根据我们定的会计政策调整的。我们在报告中的"重要会计政策、会计估计的变更"中要写明会计政策变更吗？

回答人：chenyiwei
基本赞同楼上网友意见，首先要区分其性质是会计政策变更、会计估计变更还是前期差错。 如果该公司以前是新三板挂牌公司，后因IPO而换所，则还应关注以下问题： 1 、对其中涉及前期差错的事项，按照股转系统发布的《挂牌公司信息披露及会计业务问答（三）》进行更正和发布公告，年度财务报表附注中披露相应变更或更正信息； 2 、按照《中国注册会计师审计准则第 1153 号——前任注册会计师和后任注册会计师的沟通》第四章第三节“发现前任注册会计师审计的财务报表可能存在重大错报时的处理”的规定履行沟通程序； 3 、鉴于原始报表和申报报表之间存在差异，需在原始报表和申报报表差异说明中披露，并考虑该情况对该企业申报期内内部控制的有效性评价是否会导致负面影响。

提问人：心海拂清风 时间：2018-01-31 00:47:33
请教陈老师，不管是挂牌还是上市针对基准日前的未弥补亏损一般都是不认可的，比如2013-2017年 5 月 31 日， 2013 年以前的未弥补亏损一般是不予认可的吧，比较之前没有审计，或者税务师出具报告就可以认可？谢谢。

回答人：chenyiwei
根据具体情况判断证据有效性，一般从严把握。